---
title: "Alcohol metabolism"
subtitle: "Results on 943 unrelated individuals"
output:
  github_document: default
  pdf_document: default
---

```{r setup, echo=FALSE}
knitr::opts_chunk$set(echo=FALSE)
suppressMessages(library(knitr))
```

```{r echo=FALSE, message=F, warning=F}
suppressMessages(library(tidyverse))
suppressMessages(library(data.table))
library(viridis)

#genes <- fread('alko_genes_vep_input.tsv',header=T)
rsid <- read.table('alko_rsid_vep_input.tsv',header=T)

rsid_comp <- rsid %>% 
  select(Existing_variation,Location,Allele, PL_AF,AFR_AF,AMR_AF,EAS_AF,EUR_AF,SAS_AF,
         starts_with('ClinVar')) %>% distinct()

x <- c('rs1229984',
'rs671',
'rs2066702',
'rs1693482',
'rs698',
'rs279871',
'rs279845',
'rs279836')

rsid_new <- rsid_comp %>% filter(Existing_variation %in% x)


rsid_comp %>% write.table('alko_rsid.tsv',col.names = T,row.names = F,sep='\t')

# genes_comp <- genes %>% 
#   select(Existing_variation,Location,Allele, PL_AF,AFR_AF,AMR_AF,EAS_AF,EUR_AF,SAS_AF ) %>% distinct()
# 
# alko_df <- rbind(rsid_comp,genes_comp)
# alko_df <- alko_df %>% mutate(Association=ifelse(Existing_variation %in% rsid$Existing_variation,'confirmed',
#                               'unconfirmed')
#                                 ) 

# alko_df$AFR_diff <- alko_df$PL_AF - alko_df$AFR_AF
# alko_df$AMR_diff <- alko_df$PL_AF - alko_df$AMR_AF
```



```{r, scatter_plot_two_colors, echo=FALSE, message=F, warning=F}
plot_data <- rsid_comp %>% select(ends_with('AF')) %>%
  pivot_longer(-PL_AF,names_to = 'group',values_to = 'AF')
plot_data$group <- as.factor(plot_data$group)
levels(plot_data$group) <- list(
                                `Europejska` = 'EUR_AF',
                                `Afrykańska` = "AFR_AF",
                                `Amerykańskie` = 'AMR_AF',
                                `Wschodnioazjatycka` = 'EAS_AF',
                                `Południowoazjatycka` = 'SAS_AF')

trsup <- data.frame(x=c(0,0,1),y=c(0,1,1))
trinf <- data.frame(x=c(0,1,1),y=c(0,0,1))

plot_data %>% na.omit() %>%
  ggplot(aes(x=PL_AF,y=AF)) + 
  geom_point() +
  geom_abline(linetype='dashed') +
  geom_polygon(aes(x=x, y=y), data=trsup, fill="#FF000066",alpha=0.2) +
  geom_polygon(aes(x=x, y=y), data=trinf, fill="#00FF0066",alpha=0.2)+
  theme_minimal() +
  scale_color_viridis_d(name='Populacje') +
  xlab('Częstość w populacji polskiej') +
  ylab('Częstość w innych populacjach') 
```

Wykres korelacji częstości wariantów pomiędzy populacją polską, a populacjami 1000genomes. 
Zielone pole oznacza warianty występujące częściej u Polaków niż reszty świata, czerwone - warianty występujące u Polaków rzadziej




```{r, multiple_colors, echo=F,message=F,warning=F}
plot_data %>% na.omit() %>%
  ggplot(aes(x=PL_AF,y=AF,col=group)) + 
  geom_point() +
  geom_abline(linetype='dashed') +
  # geom_polygon(aes(x=x, y=y), data=trsup, fill="#FF000066",alpha=0.2) +
  # geom_polygon(aes(x=x, y=y), data=trinf, fill="#00FF0066",alpha=0.2)+
  theme_minimal() +
  scale_color_viridis_d(name='Populacje') +
  xlab('Częstość w populacji polskiej') +
  ylab('Częstość w innych populacjach') 
    

```

Wykres korelacji częstości wariantów pomiędzy populacją polską, a populacjami 1000genomes. 
Warianty poniżej przekątnej występują częściej u Polaków niż reszty populacji

\newpage

Warianty powiązane z metabolizmem alkoholu

```{r,echo=F,warning=F}
kable(rsid_comp %>% select(-Location,-starts_with('ClinVar')))

```


<!-- 2. Polish vs gnomAD Non-Finnish European for 23 variants with know association: -->

<!-- ```{r known_variants_plot, echo=FALSE} -->
<!-- alko_df %>% filter(Association=='confirmed') %>% -->
<!--   ggplot(aes(y=PL_AF,x=as.numeric(EUR_AF))) +  -->
<!--   geom_point(col="#48C095") +  -->
<!--   geom_smooth(method = 'lm',se=F,col='#27384A',formula = 'y~x') + -->
<!--   theme_classic() +  -->
<!--   xlab('gnomAD3g_AF_NFE') + -->
<!--   ylab('AF in PL population')  -->

<!-- ``` -->


<!-- \newpage -->

<!-- 3. Top 10 and bottom 10 between Polish and gnomAD Non Finnish European for all genes -->

<!-- ```{r, 10_diff_barplot, echo=FALSE, message=F} -->
<!-- af_outlier_gnomad %>% -->
<!--   ggplot(aes(x=nfe_diff*100,y = reorder(Existing_variation,-nfe_diff*100))) +  -->
<!--   geom_bar(stat = 'identity',fill='#48C095') + theme_classic() + -->
<!--   ylab('rsid ') + xlab('Difference between AF in Polish and European populations') + -->
<!--   geom_text(aes(label=paste(round(nfe_diff*100),'%'))) + -->
<!--   xlim(c(-100,100)) -->
<!-- ``` -->

<!-- \newpage -->

<!-- 4. Differences between Polish and gnomAD Non Finnish European for associated variants -->

<!-- ```{r, known_diff_barplot, echo=FALSE, message=F} -->
<!-- alko_df%>% filter(Association=='confirmed') %>% -->
<!--   ggplot(aes(x=nfe_diff*100,y = reorder(Existing_variation,-nfe_diff*100))) +  -->
<!--   geom_bar(stat = 'identity',fill='#48C095') + theme_classic() + -->
<!--   ylab('rsid ') + xlab('Difference between AF in Polish and European populations') + -->
<!--   geom_text(aes(label=paste(round(nfe_diff*100,2),'%'))) + -->
<!--   xlim(c(-10,10)) -->
<!-- ``` -->
